【裁判字號】    98,上易,692
【裁判日期】    980604
【裁判案由】    詐欺
【裁判全文】
臺灣高等法院臺中分院刑事判決         98年度上易字第692號
上  訴  人
即  被  告  甲○○
選任辯護人  黃鈴  律師
選任辯護人  何崇民  律師
上列上訴人因詐欺案件，不服臺灣彰化地方法院97年度易字第20
68號中華民國98年2月26日第一審判決（起訴案號：臺灣彰化地
方法院檢察署97年度偵字第9506號），提起上訴，本院判決如下
：
    主      文
上訴駁回。
甲○○緩刑貳年。
    事實及理由
一、本案經本院審理結果，認第一審判決認事用法及量刑均無不
    當（詳見後述），應予維持，並引用第一審判決書記載之事
    實、證據及理由（如附件）。
二、上訴人即被告甲○○（下稱被告）上訴意旨略稱：伊為了求
    職應徵始郵寄交付提款卡、密碼，伊沒有幫助詐欺之主觀犯
    意，更不知系爭帳戶會成為詐欺工具，伊亦係被害人，因伊
    提供予自稱「洪經理」之系爭帳戶自開戶以來均由被告做為
    買賣股票使用，至95年9月5日止仍有買賣股票之記錄，不可
    能提供詐騙集團云云。
三、經查：
  (一)原審判決認定被告對於提供帳戶雖無引發他人萌生犯意之確
    信，但仍以縱若有人持以犯罪亦無違反其本意之幫助詐欺犯
    意，如何將其前所申請國泰世華商業銀行彰化分行帳號0000
    00000000號之提款卡、密碼及駕照正反面影本，以郵寄方式
    交予不詳姓名年籍自稱「洪經理」之成年男子，又該帳戶如
    何成為該不詳之成年人對被害人乙○○詐取新臺幣（下同）
    30, 965元之工具等情，已詳加敘明理由，復審酌被告犯罪
    之一切情狀，量刑亦屬妥適。
  (二)至被告申設之國泰世華商業銀行彰化分行帳號000000000000
    號帳戶曾供被告做為買賣股票使用，至95年9月5日止仍有買
    賣股票之記錄等情，固據被告提出日盛期貨股份有限公司對
    帳單為證，惟觀諸系爭帳戶之存摺存款交易查詢紀錄顯示，
    被告於95年9月5日曾經以跨行提款方式提領10,006元，該日
    之存款餘額僅為300元（見偵卷第17頁），且被告於偵查中
    亦自承「（問：是否覺得有異？）有一點點覺得怪怪的。但
    我覺得帳戶裡面沒有錢可以給他騙」、「（問：領10000元
    時是否已經打電話給對方了？）已經打了，對方說要交付帳
    戶，我才把錢領出來」、「（問：把錢領出來是否也擔心對
    方把錢領走？）是」等語（見偵卷第8頁），足認被告交付
    該帳戶時，對該不詳之人持之作為實施詐欺取財之用一節，
    並非毫無預見；又被告於95年9月5日將該帳戶交予自稱「洪
    經理」之成年男子後，該帳戶並無任何被告買賣股票資金之
    存取紀錄，可知被告將該帳戶交予詐欺集團成員供作該集團
    指定匯款之用，與其該帳戶作為買賣股票使用，顯屬二事，
    雖該帳戶事後因被害人乙○○報警查究而無法再加以利用，
    惟遭詐欺集團詐騙之每名被害人，並不必然均會報警查究，
    即提供詐欺集團使用之每個帳戶，亦不必然均會被警示而未
    能再加利用，此為公眾週知之事實，被告辯稱該帳戶係做為
    買賣股票使用，不可能提供詐騙集團云云，自難採為有利於
    被告之認定。
  (三)綜上所述，被告提起上訴仍執陳詞否認犯罪，自無理由，應
    予駁回。
四、又被告前未曾因故意犯罪受有期徒刑以上刑之宣告，此有臺
    灣高等法院被告前案紀錄表附卷可稽，被告於本院審理中，
    已與被害人達成和解，有和解書在卷可稽，其經過此次之判
    刑後，當知警惕，不致有再犯之虞，其所宣告之刑，本院認
    以暫不執行為適當，爰依法宣告緩刑2年，以啟自新。
據上論斷，應依刑事訴訟法第368條、第373條，刑法第74條第1
項第1款，判決如主文。
本案經檢察官丙○○到庭執行職務。
中    華    民    國    98    年    6     月    4     日
            刑事第七庭    審判長法  官  林  榮  龍
                                法  官  張  惠  立
                                法  官  鄭  永  玉
以上正本證明與原本無異。
不得上訴。
                                書記官    瑞  芳
中    華    民    國    98    年    6     月    4     日


司法院資訊處製作；財團法人民間司法改革基金會備份。
